【裁判字號】    89,易,2148
【裁判日期】    891004
【裁判案由】    恐嚇
【裁判全文】
臺灣臺中地方法院刑事判決                        八十九年度易字第二一四八號
    公  訴  人  臺灣臺中地方法院檢察署檢察官
    被      告  乙○○
右列被告因恐嚇案件，經檢察官提起公訴（八十九年度偵緝字第三二七號），本院判
決如左：
    主  文
乙○○共同連續意圖為自己不法之所有，以恐嚇使人將本人之物交付，累犯，處有期
徒刑拾月。
    事  實
一、乙○○（綽號阿弟、飛仔、小馬）前於民國八十四年間因懲治盜匪條例等案件，
    經本院以八十四年少訴字第十五號判處有期徒刑四年四月，於八十四年五月十四
    日確定，嗣於八十七年五月十二日判決假釋付保護管束，於八十八年一月二十九
    日刑期屆滿，以已執行完畢論。猶不知悔改，於八十八年四月十二日得知其友人
    丁○○、庚○○、吳明峰等三人與甲○○、吳孟達、許瑞紘（即丙○○）、己○○等人發生糾紛，甲○○曾持棍將吳明峰所駕駛之車牌號碼ＵＮ—九四六三號自
    小客車之後車窗玻璃打破（毀損汽車玻璃部份未據告訴），認為有機可乘，竟與
    丁○○、庚○○（二人業經檢察官以八十八年度偵字第一○四六四號起訴，本院
    於八十八年十一月四日以八十八年度易字第二五四六判決在案）及另十餘名不詳
    姓名年籍之成年男子，共同基於意圖為自己不法所有之概括犯意聯絡，先以查詢
    破壞車窗為由，約甲○○、許瑞紘二人於當（十二）日晚上十九時許至台中市中
    正公園見面，俟甲○○、許瑞紘抵達後，即以：「將小客車毀損須賠償新台幣（
    下同）十四萬元，否則要將人押往大肚山」恐嚇甲○○、許瑞紘二人，致甲○○
    、許瑞紘二人心生畏懼，而應允於同年月十五日各交付二萬元（共四萬元）予乙○○等人，丁○○、庚○○二人為使甲○○、許瑞紘二人確能交付上開承諾款項
    ，乃出手毆打許瑞紘（傷害部份未據告訴），嗣於同年月十五日甲○○、許瑞紘
    乃依約在台中市○○路「老主顧檳榔攤」前各交予乙○○等人二萬元，得逞後，
    乙○○等人遂將恐嚇所得款項持往台中市錢櫃ＫＴＶ等處消費花用殆盡。詎乙○○、丁○○及庚○○等人食髓知味，復承前意圖為自己不法所有之概括犯意聯絡
    ，於同年月二十一日要求許瑞紘聯繫己○○至台中市○○路「向日葵泡沫紅茶店
    」，再由己○○以電話聯繫戊○○到場，己○○、戊○○二人因聽聞許瑞紘提及
    前開遭乙○○等人恐嚇取財之事實，畏懼亦遭乙○○等人毆打，乃依約前往，俟
    二人到達後，乙○○等人即藉口前開車窗玻璃被毀損之事並仗著人多勢眾之便，
    恐嚇己○○、戊○○二人給付賠償款，己○○、戊○○二人因見乙○○等人人數
    眾多，恐遭毆打，因而心生畏懼，應允於同年月二十四日各交付二萬元（共四萬
    元）予乙○○等人，丁○○、乙○○等人為使己○○、戊○○確能交付前開承諾
    款項，出手毆打己○○（傷害部份未據告訴），迄同年月二十四日十九時四十分
    許，己○○、戊○○二人，依約前往台中市○○路一四○號「寶覺寺」前交款予
    乙○○等人時，為警當場查獲，始未得逞。
二、案經臺灣臺中地方法院檢察署檢察官自動檢舉偵查起訴。
    理  由
一、訊據被告乙○○，僅坦承有於八十八年四月十二日與丁○○等人至台中市中正公
    園附近之「老主顧檳榔攤」處，要求甲○○、許瑞紘等人賠償毀損車窗費用之事
    實，惟矢口否認有何恐嚇取財之行為，辯稱：甲○○、許瑞紘與丁○○、庚○○
    雙方伊都認識，雙方因車窗被損毀之事打架，伊僅約雙方商談賠償事宜，洽談之
    經過伊未參與，由雙方私下解決云云。然查：右開事實，業據同案被告丁○○、
    庚○○二人於本院八十八年度易字第二五四六號恐嚇取財案件審理中供承不諱，
    核與被害人許瑞紘、己○○、甲○○、戊○○等人分別於警訊、偵查及本院審理
    時，到庭證述被害情節大致相符；又同案被告丁○○、庚○○前開犯行，亦經本
    院判處罪刑確定在案，有本院八十八年度易字第二五四六號判決一紙在卷可稽。
    被告雖否認參與，惟同案被告庚○○、被害人戊○○、許瑞紘、己○○等人於偵
    審中迭次當庭堅指被告即係渠等於警訊、偵查中所稱綽號「阿弟」參與恐嚇取財
    之人無訛，有該等筆錄在卷可證，是庚○○、戊○○、許瑞紘、己○○等人既經
    本院命具結後當面指證不移，實無誤認之情事。再者，丁○○於八十八年四月二
    十四日警訊時供稱：「係『阿弟』招待伊及當天到中正公園幫忙之朋友至自由路
    錢櫃ＫＴＶ等處消費、是『阿弟』叫伊前往取款」，及臺灣臺中地方法院檢察署
    八十八年四月二十五日偵查時供稱：「伊與庚○○二人在場，但係『阿弟』向對
    方（甲○○等人）提出賠償要求、也是『阿弟』帶二、三位朋友與伊在台中市○○路『向日葵泡沫紅茶店』要求己○○、戊○○各賠償渠等二萬元」等語，足證
    被告確有參與向被害人許瑞紘、己○○、甲○○、戊○○等人恐嚇取財之行為，
    而若非被告仗著人多勢眾，並以行為及語氣等威嚇，被害人當不致交出金錢，被
    害人等之所以會交出金錢，應係遭受威嚇，心生畏懼所致。被告空言否認及所辯
    無非畏罪卸責之詞，不足採信，本件事證明確，其犯行已堪認定。
二、核被告所為，係犯刑法第三百四十六條第一項恐嚇取財罪（被害人甲○○、許瑞
    紘部分）及同條第三項、第一項恐嚇取財未遂罪（被害人己○○、戊○○部分）
    。被告先後各以一恐嚇取財行為同時侵害被害人甲○○及許瑞紘、己○○及戊○○等人之法益，各依刑法第五十五條想像競合犯之規定論以一恐嚇取財既遂罪、
    恐嚇取財未遂罪。被告與丁○○、庚○○及其餘不詳姓名年籍之成年人間，有犯
    意聯絡及行為分擔，均為共同正犯。被告先後二次恐嚇取財行為，時間緊接、犯
    罪構成要件相同，顯係基於概括犯意而為，爰依刑法第五十六條連續犯規定以恐
    嚇取財既遂一罪論處，並加重其刑。又被告前於八十四年間因懲治盜匪條例等案
    件，經本院判處有期徒刑四年四月，嗣於八十七年五月十二日判決假釋付保護管
    束，於八十八年一月二十九日刑期屆滿，以已執行完畢論，有臺灣臺中地方法院
    檢察署刑案資料查註紀錄表及臺灣高等法院被告全國前案紀錄表各一份在卷可憑
    ，其於有期徒刑執行完畢後五年內再犯有期徒刑以上之本罪，為累犯，應依法遞
    加重其刑。爰審酌被告犯罪之動機、手段、參與情節輕重、所得財物、犯罪後否
    認犯行之態度等一切情狀，量處如主文所示之刑，以示懲儆。
據上論斷，應依刑事訴訟法第二百九十九條第一項前段，刑法第二十八條、第五十六
條、第三百四十六條第一項、第五十五條、第四十七條，罰金罰鍰提高標準條例第一
條前段，判決如主文。
本案經檢察官陳幸敏到庭執行職務。
中      華      民      國      八十九      年      十      月    四    日
                              臺灣臺中地方法院刑事第一庭
                                  法  官  楊國精
右正本證明與原本無異。
如不服本判決，應於送達後十日內向本院提出上訴狀 （須附繕本） ，上訴於台灣高
等法院台中分院。
                                  書記官
中      華      民      國      八十九      年      十      月    四    日
附錄：本案論罪科刑法條全文
刑法第三百四十六條第一項：
意圖為自己或第三人不法之所有，以恐嚇使人將本人或第三人之物交付者，處六月以
上五年以下有期徒刑，得併科一千元以下罰金。


司法院資訊處製作；財團法人民間司法改革基金會備份。
